【裁判字號】    98,監宣,13
【裁判日期】    981225
【裁判案由】    監護宣告
【裁判全文】
臺灣板橋地方法院民事裁定              98年度監宣字第13號
聲  請  人  乙○○
相  對  人  甲○○
上列聲請人聲請對相對人為監護宣告事件，本院裁定如下：
    主    文
宣告甲○○（男，民國○○○年○月○○日生，身分證統一編號
：Ｚ000000000號）為受監護宣告之人。
選定石彩酸（女，民國○○○年○月○日生，身分證統一編號：
Ｚ000000000號）為受監護宣告之人之監護人。
指定乙○○（男，民國○○年○○月○○○日生，身分證統一編
號：Ｚ000000000號）為會同開具財產清冊之人。
聲請費用新臺幣壹仟元由受監護宣告之人負擔。
    理    由
一、聲請人乙○○之胞兄即相對人甲○○，因顱內出血，至今毫
    無起色，於醫療院所休養，現況已不能為（受）意思表示或
    辨識其效果，為此依民事訴訟法第597 條之規定，聲請對相
    對人為監護宣告等語。
二、按對於因精神障礙或其他心智缺陷，致不能為意思表示或受
    意思表示，或不能辨識其意思表示之效果者，法院得因本人
    、配偶、四親等內之親屬、最近一年有同居事實之其他親屬
    、檢察官、主管機關或社會福利機構之聲請，為監護之宣告
    ，民法第14條第1 項定有明文。
三、經查：聲請人主張之事實，業據其提出診斷證明書1 紙、戶
    籍謄本6 紙為證。本院於98年12月9 日在鑑定人即醫師馮德
    誠前就相對人之姓名年籍等事項訊問相對人，相對人均無反
    應。本院復就相對人心神狀況訊問鑑定人丙○○○○，據其
    陳稱：相對人甲○○98年10月19日顱內出血，目前居住新店
    耕莘醫院，無法言語，四肢癱瘓，意識障礙，有鼻胃管、尿
    管、點滴，日常生活起居均需他人照顧，對外界言語、呼喚
    、拍叫均無反應。相對人為顱內出血中風合併植物人狀態，
    其意思表示或辨識意思表示效果之程度為完全不能，符合監
    護宣告之人等情，業經板橋中興醫院醫師馮德誠鑑定屬實，
    有該醫院98年12月9 日精神鑑定報告書1 份附卷可稽。綜上
    各節以觀，本院認相對人甲○○因精神障礙或其他心智缺陷
    ，致不能為意思表示或受意思表示，或不能辨識其意思表示
    效果，揆諸首揭規定，本件聲請應予准許，爰對相對人甲○
    ○為監護之宣告。
四、次按受監護宣告之人應置監護人。法院為監護之宣告時，應
    依職權就配偶、四親等內之親屬、最近1 年有同居事實之其
    他親屬、主管機關、社會福利機構或其他適當之人選定1 人
    或數人為監護人，並同時指定會同開具財產清冊之人。法院
    為前項選定及指定前，得命主管機關或社會福利機構進行訪
    視，提出調查報告及建議。監護之聲請人或利害關係人亦得
    提出相關資料或證據，供法院斟酌。法院選定監護人時，應
    依受監護宣告之人之最佳利益，優先考量受監護宣告之人之
    意見，審酌一切情狀，並注意下列事項：(一)受監護宣告之
    人之身心狀態與生活及財產狀況。(二)受監護宣告之人與其
    配偶、子女或其他共同生活之人間之情感狀況。(三)監護人
    之職業、經歷、意見及其與受監護宣告之人之利害關係。(
    四)法人為監護人時，其事業之種類與內容，法人及其代表
    人與受監護宣告之人之利害關係。民法第1110條、第1111條
    、第1111條之1 分別定有明文。又按監護宣告之裁定，應同
    時選定監護人及指定會同開具財產清冊之人，並附理由，民
    事訴訟法第604條第1項定有明文。
五、經查，相對人親屬共同推舉石彩酸為受監護宣告之人之監護
    人，聲請人乙○○為會同開具財產清冊之人，此有同意書1
    紙附卷可稽。本院參酌前揭各節，認由石彩酸任監護人，最
    能符合受監護宣告之人之最佳利益，爰選定石彩酸為監護人
    ；並指定乙○○為會同開具財產清冊之人。
六、依非訟事件法第21第1 項前段條，裁定如主文。
中    華    民    國    98    年    12    月    25    日
                  家事庭  法  官  毛崑山
以上正本係照原本作成。
如不服本裁定關於選定監護人及指定會同開具財產清冊之人等部
分，應於送達後10日內向本院提出抗告狀，並繳納抗告費新臺幣
1,000元；其餘關於宣告監護之部分，不得抗告。
中    華    民    國    98    年    12    月    25    日
                          書記官  廖宮仕


司法院資訊處製作；財團法人民間司法改革基金會備份。
